# 外币折算损益对现金流量表的几个影响

提问人：◇微笑◇ 时间：2016-11-25 10:14:09
我想问一下陈版主，外币现金流量表折算差额在现金流量表哪里反映？是倒挤在汇率变动对现金及现金等价物的影响，还是具体归人各个活动中，谢谢

回答人：chenyiwei
外币现金流量表按加权平均汇率折算为人民币，由此导致的各项目发生额合计与期初、期末折算后现金及现金等价物之差之间的差异，并入折算后现金流量表的“汇率变动对现金的影响”项目。

提问人：czwheb 时间：2016-12-16 23:04:34
请教陈版：如果假设期初应收账款对应的记账汇率6.5，收回时汇率为6.8，收回当天即结汇，结汇汇率6.7，那是不是0.3（6.8-6.5）
计入经营活动的现金流，-0.1（6.7-6.8）计入汇率变动对现金的影响，是否正确？如果这种情况比较多，如何能比较快捷方便的计算出 2 种汇兑损益的金额以便计入不同的现金流量栏？

回答人：chenyiwei
是这样。在本位币为人民币的情况下，“汇率变动影响”项目的金额即为汇兑损益科目发生额中对应于现金及现金等价物项目的金额。